竹林春雨

个人简历

姓名	汪春林	性别	男	民族	汉族
出生年月	1980-01-09	属相	羊	星座	摩羯
最高学历	大专	籍贯	安徽	婚否	已婚
电子邮箱	mis@windowdb.com		手机/微信	18032603709	



自我评价:

我是一个平凡的人,甘做一些平凡的事,但渴望从平凡中不断超越自我...

早期从事电子政务系统,负责科研课题申报项目,熟悉工作流规范;后转有一定并发及访问量的外资互联网游戏企业,积累了数据量相对较大的boos营帐系统以及游戏后端数据处理经验; 后辗转数家电商企业,学习供应链及仓储物流业务,从事供应链系统的设计研发;独立研发的项目有

熟悉java;spring;hibernate;myBatis;jsf;smartclient;checkstyle;cxf;html;css;javascript;jquery;easyui;等开发相关技术;会使用cc;cq;svn;git等版本控制工具; 熟悉windows;linux;shell常用命令;hudson;apache tomcat安装部署优化;mysql;oracle;postgresql;edb;apache lucene;redis;ehchace 等大多数数据库及缓存产品:熟知服务器部署及运维...

竹林春雨

竹林春雨

求职意向:

到岗时间: 随时

工作性质: 全职

希望行业: 计算机软件

目标地点: 北京-朝阳区, 北京-东城区, 北京-通州区

目标职能: 技术经理或高级软件工程师

WindowDB.com企业管理信息系统。

工作经历:

2018-8 -- 至今 脱岗一年,做创业项目

负责项目:

企业数据库视窗系统研发平台(http://www.windowdb.com/base/)

企业管理信息管理系统(http://www.windowdb.com)

工作内容:

工作流系统研发、表单自定义组件研发、授权以及鉴权系统的开发、快速平台无代码组件的开发、 库房作业流程调研、RF枪系统研发、OMS后台下单系统研发、采购入库流程、寄售代销品入库流程、 车间出厂商品入库流程、 仓间调拨流程的实现、 库房规划、 条码打印...

竹林春雨



2017-5 -- 2018-8 国金黄金股份有限公司 负责项目: 银商通(OMS订单系统,主要负责国金和各地方行对接,系统研发上线) 竹林春雨 超真实(手机版OMS商城,主要负责计费通道) 工作内容: 负责支付分账系统,每日对账;贵金属银行网点销售系统(银商通);上线柳州银行,贵州农商,珠海华润等多家银行的对接工作。 个人收获: 吸收中心仓前置仓管理经验,加深B2B2C营销模式业务理解。 2016-11 -- 2017-5 北京万卉源网络科技有限公司 负责项目: 万卉源内部供应链系统 竹林春雨 工作内容标看商 校准库存,解决现有系统库存不准的情况,做到零误差。重构单据模型,商品模型,除销售订单意外的其他业务,统一使用单据。工作流上线。 2015-4 -- 2016-11 北京环球国广媒体科技有限公司 竹林春雨 负责项目: 环球scm供应商管理系统 工作内容: 木香

对电购电商行业进销存整体架构, zookeeper分布式数据管理,dataguid关系型数据库读写分离库,应用负载均衡配置,整体建模, 代码生成。供应商 管理系统需求调研、设计、研发、测试。供应商管理系统需求分解、功能点确定、业务建模、各模块的局部设计、 前后端编码、数据库设计规划以及单 元测试和高瞬时并发环境下的抗压测试以及代码优化。 竹林春雨

2012-6 -- 2014-12 北京中认网信息技术有限公司

负责项目:

cmp认证综合业务管理平台 1.0项目收尾;

cmp认证综合业务管理平台 2.0数据库设计、实体设计、概要设计; 2011-10--2012-5・共/上於 / !! 一、 -···

2011-10--2012-5: 艾伏锐(北京)科技发展有限责任公司

负责项目:

IFree BOSS营帐系统

各手游服务器端计费通道

工作内容:

服务器的部署维护oracle、svn、jira的管理;boss平台、计费平台、内容管理平台的实施,团队顾问。

竹林春雨



竹林春雨

2006-52011-9:北京太极开放计算机系统工程公司负责项目:	竹林春雨				
中国艺术研究员媒体资料管理系统					
中国艺术研究院OA办公平台					
中国非物质文化遗产网中国艺术研究员网站	竹林春雨				
十五所媒资系统					
工作内容:					
媒资:基于ffmpage的视频管理系统,固定帧截屏,缩略图,水印,视频关键词维护,庖丁解牛分词,lucene索引应用的开发 OA:协调数字签名厂商、工作流技术预研、设计实现、业务表单开发,负责产品的前期需求调研分析、产品设计、客户需求沟通,解析成具体任务,安					
排组员参与研发。					
非遗:各地调研、材料收集整理、数据分析、结构化					
2003-92006-5:北京九铭技术开发有限公司 负责项目:	竹林春雨				
黑龙江生农村扶贫开发信息网					
文物保护领域科研课题申报系统					
工作内容: 网页制作、jsp开发、java Bean、 selvlet开发、技术学习。	竹林春雨				
教育经历:					
1995-91999-8 安徽省水利水电学院 水利水电工程 大专					
语言能力:					
普通话(标准)					
英语(一般)					